臺灣高雄地方法院民事裁定　　　　　　 96年度審聲字第964號
聲　請　人　乙○○○
相　對　人　合作金庫商業銀行股份有限公司
法定代理人　丙○○
相　對　人　華南金資產管理股份有限公司
　　　　　　　　　　　　05室.
法定代理人　丁○○
　　　　　　　　　　　　05室.
相　對　人　台灣土地銀行股份有限公司
法定代理人　甲○○
上列當事人間聲請停止強制執行事件，本院裁定如下：
    主    文
聲請人供擔保新台幣肆佰萬元後，本院民國九十三年度執字第二
六九一二號強制執行事件，就坐落高雄縣大樹鄉○○段一一三三
、一一三四、一一三五、一一三六、一一三七、一一三八、一一
四０地號土地上之未保存登記建物即暫編建號三三四號之雞舍中
如附圖所示第一、二籠部分之強制執行程序，於本院民國九十六
年度審訴字第一三六四號第三人異議之訴事件判決確定前應暫予
停止執行。
    理    由
一、按有提起異議之訴時，法院因必要情形或依聲請定相當並確
    實之擔保，得為停止強制執行之裁定，強制執行法第18條第
    2 項定有明文。又按法院依強制執行法第18條第2 項定擔保
    金額而為准許停止強制執行之裁定者，該項擔保係備供債權
    人因停止執行所受損害之賠償，其數額應依標的物停止執行
    後，債權人未能即時受償或利用該標的所受之損害額，或因
    另供擔保強制執行所受之損害額定之，非以標的物之價值或
    其債權額為依據，有最高法院86年度台抗字第442 號裁定意
    旨可供參酌。
二、本件聲請意旨略以：本院93年度執字第26912 號強制執行事
    件所查封如主文所示之地上物即雞舍，係聲請人所出資興建
    ，伊已提起第三人異議之訴為救濟，爰聲請准予供擔保停止
    執行等語。經本院審核其所提出之相關拍賣公告及本院96年
    度審訴字第1364號第三人異議之訴卷所附之起訴狀並相關證
    物，且調取本院93年度執字第26912 號之拍賣資料後，認為
    聲請人之聲請停止執行，符合上開條文規定之要件，應予准
    許。
三、經查，本件聲請人所稱之系爭雞舍，其拍賣底價若以聲請人
    所稱其興建部分之面積3,963.12平方公尺與全部面積7,899.
    28平方公尺及拍賣底價新台幣（下同）5,688,000 元核算結
    果，其金額應為2,853,706 元（計算式：3,963.12/7,899.
    28x5, 688,000 ＝2,853,706） 。但因該建號之全部建物係
    與其所使用之基地併同其他鄰地為合併拍賣，以達其整體使
    用之最大經濟利益，且若分割拍賣，不僅影響整體使用利益
    ，亦將導致債權人及債務人之損失，此從拍賣公告及地籍圖
    資料相互對照觀之即明。可見在不宜分別拍賣之情況下，單
    就聲請人所爭執之地上物為停止執行，實際上即導致全部拍
    賣標的之無法拍賣。故斟酌本件停止執行所應供之擔保金額
    ，自不得單以上開聲請人主張權利之地上物為基準，而應連
    同全部合併拍賣之標的為依據。又全部合併拍賣之底價為40
    ,408,000 元 ，有拍賣公告在卷可稽，故如停止執行，原則
    上將導致相對人不能及時由該拍賣價金受償。故本院認本件
    停止執行擔保金之酌定，應以此金額所受之法定遲延利息損
    害為考量。再參酌本件第三人異議之訴事件之主要爭執在於
    系爭地上物是否為聲請人所出資興建，且屬得上訴至第三審
    之事件，但依其爭執之難易程度，其訴訟期間應可評估不超
    過2 年，則聲請人應供擔保之金額約為400 萬元（計算式：
    40,408,000x0.05x2 ＝4,040,800 ，本院取其整數為酌定之
    金額），爰酌定為本件之擔保金額。
四、依強制執行法第18條第2項，裁定如主文。
中　　華　　民　　國　　96　　年　　8 　　月　　28　　日
                            民事第八庭
                                法　官　林紀元
為正本係照原本作成。
如對本裁定抗告須於裁定送達後10日內向本院提出抗告狀，並繳
納裁判費新台幣1,000元。
中　　華　　民　　國　　96　　年　　8 　　月　　28　　日
                                書記官　蔡靜雯
